【裁判字號】    92,易,716
【裁判日期】    920513
【裁判案由】    詐欺
【裁判全文】
臺灣高雄地方法院刑事判決                          九十二年度易字第七一六號
    公訴人  臺灣高雄地方法院檢察署檢察官
    被  告  丙○○
右列被告因詐欺案件，經檢察官提起公訴（九十二年度偵字第三六九八號號），本院
判決如左：
    主  文
丙○○共同連續意圖為自己不法之所有，以詐術使人將本人之物交付，處有期徒刑陸
月，如易科罰金，以參佰元折算壹日。
    事  實
一、丙○○明知綽號「楊主任」之不詳姓名年籍成年男子，係以虛構之「新興保全公
    司」欲高薪徵聘「銀行警衛」、「機動保全」或「押解人員」為榥子，在自由時
    報等報紙分類廣告欄刊登廣告，並以刊登之0000000000及00000
    00000號行動電話，供急於找尋工作者打電話應徵，再以需繳交保證金為由
    ，要求應徵者繳交保證金後，即捲款逃逸他去，而以此方式詐騙應徵者錢財，竟
    仍於民國九十一年一月間，受「楊主任」邀約，與之共同基於為自己不法所有之
    概括犯意聯絡，伺機向不特定之應徵者詐騙錢財。民國九十一年二月十一日十一
    時許，急於找工作之甲○○依前揭報紙分類廣告，撥打電話向「楊主任」應徵工
    作，「楊主任」遂要住在臺中市之甲○○，攜帶教育召集證明書影本一份、畢業
    證明書影本一份及半身人頭照片四張南下高雄與丙○○會合，並在甲○○與丙○○會合後，以電話向甲○○佯稱：某位珠寶商住在高雄市新興區○○○路三一一
    號「福華飯店」，有價值不菲之珠寶待押解，惟為確保安全，要繳交保證金新臺
    幣（下同）約六萬元等語，同時並交待丙○○偕同甲○○向某不知名之地下錢莊
    借錢繳交保證金，致使甲○○陷於錯誤，先向前揭地下錢莊借得五萬四千元，再
    於同日下午，在高雄市福華飯店一樓，將五萬四千元併同教育召集證明書影本一
    份、畢業證書影本一份及半身人頭照片四張交付丙○○，丙○○隨即於得手後藉
    機逃逸，並立即將所詐得款項其中四萬九千元以匯款方式匯款到「楊主任」指定
    之帳戶，餘則留下作為報酬。同日十七時許，「楊主任」與丙○○以相同之手法
    ，向急於找工作之乙○○行騙，「楊主任」並在電話中向乙○○佯稱須繳交保證
    金六十萬元，同時交待丙○○偕同乙○○至高雄市鼓山區○○○路六七八號「世
    聯汽機車當舖」，典當乙○○所駕駛之車牌號碼六Ｗ─三八六一號自用小客車，
    致使乙○○陷於錯誤，將其前揭自用小客車典當，並在高雄市福華飯店一樓，將
    典當款項五十萬元，全數交付丙○○。嗣於丙○○得手後，因其行跡可疑，為高
    雄市福華飯店員工查覺有異，遂報警當場予以逮捕，並在其身上起出詐得之現金
    五十萬零五千元、甲○○教育召集證明書影本、畢業證明書影本各一張，及甲○○半身人頭照片四張。
二、案經高雄市政府警察局新興分局移送臺灣高雄地方法院檢察署檢察官偵查起訴。
    理  由
一、訊據被告丙○○對右揭犯罪事實坦承不諱，核與被害人毆佳俊、甲○○於本院審
    理時所指訴之被害情節大致相符，並有自由時報分類廣告、贓物認領保管收據、
    匯款單收執聯、世聯汽機車當鋪當票、扣押物品目錄表各一紙，及被害人甲○○
    所有之教育召證明書影本、畢業證明書影本各一紙、照片四張在卷可資佐證，事
    證明確，被告犯行洵堪認定，應依法加以論科。
二、核被告丙○○所為，係犯刑法刑法第三百三十九條第一項之詐欺罪。其先後二次
    犯行，除時間緊接外，並觸犯構成要件相同之罪名，顯係基於概括犯意反覆為之
    ，應依刑法第五十六條之規定論以連續犯，並加重其刑。又其與「楊主任」之不
    詳姓名成年男子具有犯意聯絡及行為分擔，應論以共同正犯。爰審酌被告之犯罪
    動機、目的、手段，與生活狀況、品行、智識程度，其利用被害人急欲就業之心
    態，惡意詐騙，對被害人造成嚴重打擊，犯罪情節重大，併審酌其在本件犯罪行
    為中非擔任主謀之角色、分得之利益非鉅，復於本院審理期間，態度尚稱良好，
    且於九十二年四月三十日已償還被害人甲○○一萬一千三百元，有匯款單影本一
    紙在卷可稽等一切情狀，量處如主文所示之刑，並諭知易科罰金之折算標準，以
    示儆懲。扣案之被告所有行動電話手機，與被告本件犯行無涉，爰不予宣沒收之
    ，附此敘明。
三、至公訴意旨雖認被告與「楊主任」涉嫌共同於九十一年六月十九日，在臺南市火
    車站前另外向被害人楊博凱詐得國民身分證及行動電手機乙支，惟此既為被告迭
    於警訊、偵查及本院審理時堅決否認，辯稱：伊於九十二年一月間，才認識「楊
    主任」，楊博凱的國民身分證是楊主任給伊，要伊被查獲時，假冒楊博凱等語，
    且被害人楊博凱之姐楊玉琪亦於警訊時證稱：楊博凱被騙時伊也在場，當時只有
    一人向伊等行騙，但肯定不是丙○○等語（見九十二年二月十一日警訊筆錄），
    加以被害人楊博凱始終未能到庭應訊，且被害人楊博凱遭詐騙之時間，與被害人
    毆佳俊、甲○○遭詐騙之時間距達半年以上，詐騙之手法亦不盡相同，則被告之
    辯解，應值採信，尚不得因被告持有被害人楊博凱之國民身分證，即遽論被告與
    「楊主任」，另外涉嫌共同詐騙被害人楊博凱。茲因公訴意旨認此部分與前揭論
    罪刑科之部分，有裁判上一罪關係，爰不另為無罪之諭知，附此敘明。
據上論斷，應依刑事訴訟法第二百九十九條第一項前段，刑法第二十八條、第五十六
條、第三百三十九條第一項、第四十一條第一項，罰金罰緩提高標準條例第一條前段
、第二條，判決如主文。
本案經檢察官李靜文到庭執行職務。
中      華      民      國    九十二    年      五      月     十三     日
                                  臺灣高雄地方法院刑事第五庭
                                    法  官    劉傑民
右正本證明與原本無異。
如不服本判決，應於判決送達後十日內，向本院提出上訴狀。
                                    書記官    林秀珍
中      華      民      國    九十二    年      五      月     十三     日
附錄法條：
中華民國刑法第三百三十九條
 (普通詐欺罪)
意圖為自己或第三人不法之所有，以詐術使人將本人或第三人之物交付者
，處五年以下有期徒刑、拘役或科或併科一千元以下罰金。
以前項方法得財產上不法之利益或使第三人得之者，亦同。
前二項之未遂犯罰之。


司法院資訊處製作；財團法人民間司法改革基金會備份。
